

PROFIL

Lors de mon expérience en alternance d'un an en tant que développeuse web, j'ai acquis des compétences en programmation et en conception de sites et d'applications web.

J'ai eu l'opportunité de contribuer à plusieurs projets en respectant les exigences des clients.

À présent, je souhaite m'orienter dans le domaine de la conception graphique et développer mes connaissances dans ce domaine.

DELIAT Alexiane

Développeuse Web



Diplômes

Développeur Web & Web Mobile (Bac+2)

2i Tech Academy Sept. 2022 - Juin 2024

BAC Général Littéraire, Spécialisation en langues étrangères

Lycée Le Mirail 2016 - 2019

Compétences

- HTML
- CSS
- Figma
- Wordpress
- Ruby
- · Ruby on Rails

Expérience Professionnelle

Développeuse Web

Room In Touch

Sept. 2022 - Aujourd'hui

- Création de maquettes pour applications web sur Figma
- Création et édition de sites Wordpress avec Elementor
- · Développement d'applications web

Expérience hors domaine web

2019 - 2022

- CAP Accompagnement Educatif Petite Enfance
 - Lycée Bel Orme 2020
- Stages Assistance Spécialisée Vétérinaire -Clinique Vétérinaire des vignes / Cabinet Médico-Chirurgical des Drs PLOT et FOULON 2021
- CDI Vendeuse Boulangeries Opéra 2021
- CDD (Renouvelé deux fois) Hôtesse de la relation client - Auchan 2021
- CDI équipière de commerce Auchan 2021-2022

LinkedIn: linkedin.com/in/alexiane-deliat-47b9271a6/